WILIENDER FERREIRA SILVA

DADOS PESSOAIS

> Endereço: R. Guaratinguetá, 238 - Casa

- Vila Santo Antonio - Araras - SP - Cep: 13604-025

➤ Telefones: (19) 99923-1095 (Vivo) ⑤
➤ E-mail: wiliendersilva@gmail.com

> LinkedIn: https://www.linkedin.com/in/wiliender-ferreira-silva-20177b148

Github: https://github.com/wilienderWebsite: https://wiliender.github.io/

> Data de Nascimento: 18/04/1997 - Solteiro

> Nacionalidade: Brasileira

OBJETIVO

Prazer me chamo Wiliender Ferreira Silva e atualmente estou cursando Eng. da Computação na FHO 100% bolsista PROUNI, período noturno e me formo no final de 2022, tenho muita vontade de conseguir uma oportunidade na área de desenvolvimento, estou fazendo alguns cursos complementares para melhorar minhas habilidades em desenvolvimento cursos na Udemy e na Alura, estou focando no momento em React.JS, AngularJS, JAVA/Spring Boot, Golang, Javascript e TypeScript, tenho muito interesse na área de desenvolvimento para eventual crescimento e melhoria no mercado de trabalho como um todo, adquirindo mais conhecimento e também utilizar de minhas habilidades. Tenho vasta experiência em atendimento ao cliente onde adquiri experiência e maturidade, quanto a sociabilidade e trabalho em equipe. Já trabalhei em diversas empresas, aplicando meu conhecimento em tecnologia adquiridos em minha graduação, cursos complementares e trabalhos realizados, tenho disponibilidade para aprender novas linguagens de programação e ter novas experiências profissionais.

FORMAÇÃO

> Técnico em Informática - Concluído em 2015.

Instituição: E.E. Odilon Behrens

> Ensino Médio Completo - Concluído em 2016.

Instituição: E.E. Odilon Behrens

> Extensão universitária em EaD EMPREENDEDORISMO E INOVAÇÃO - Concluído em 2018.

Instituição: Centro Universitário Hermínio Ometto (FHO UNIARARAS)

Engenharia da Computação: cursando (2017 – 2022)

Instituição: Centro Universitário Hermínio Ometto (FHO UNIARARAS) – 100% bolsista PROUNI, período noturno.

CERTIFICAÇÕES

> Lógica de Programação - Obtido em Abril 2020

Instituição: CENTRO SENAI DE TECNOLOGIAS EDUCACIONAIS

➤ Introdução a criação de websites com HTML5 e CSS3 - Obtido em Dezembro de 2021 Instituição: Digital Innovation One Inc.

Introdução ao Git e ao GitHub - Obtido em Dezembro de 2021

Instituição: Digital Innovation One Inc.



Introdução ao JavaScript - Obtido em Janeiro de 2022

Instituição: Digital Innovation One Inc.

> Bootcamp MRV Fullstack Developer - Março de 2022

Instituição: Digital Innovation One Inc.

Introdução a APIs e métodos HTTP - Março de 2022

Instituição: Digital Innovation One Inc.

EXPERIÊNCIAS PROFISSIONAIS

> Empresa: Universidade Federal de São Carlos - UFSCAR

Período: 05/2018 - 01/2020

Cargo: Estagiário Informática.

➤ Atividades Exercidas: Estagiário de engenharia da computação; concursado. Suporte técnico em infraestrutura de redes, atendimento, help desk, redes, manutenção de micros preventiva e corretiva entre outras atividades, como desenvolvimento, suporte em aplicações de site HTML/CSS.

> Empresa: Serviço Social da Indústria (SESI) - Araras

Período: 02/2020 - 06/2020

Cargo: Estagiário Informática.

➤ Atividades Exercidas: Suporte técnico em infraestrutura de redes, help desk, manutenção de micros, suporte a hardwares, softwares windows, office, antivírus, linux, e firewall.

> Empresa: Usina Santa Lúcia - USL

Período: 10/2020 - 01/2022

Cargo: Técnico em Informática (T.I)

➤ Atividades Exercidas: Suporte técnico em infraestrutura de redes, atendimento, suporte help desk, manutenção de hardware em geral, firewall, acesso remoto, instalação de softwares, domínio, desenvolvimento.

> Empresa: Kyndryl

Período: 02/2022 - Trabalho atualmente

- Cargo: Customer Service Representative (Linux)
- ➤ Atividades Exercidas: Fornecer suporte ao sistema operacional baseado em servidores Unix/Linux, implementar configuração de parâmetros do sistema operacional e níveis de versão. Esses serviços incluem suporte para configuração do sistema operacional Unix/Linux e sistemas de arquivos, arquivos de log, processos, determinação de problemas, solução de problemas, software, ferramentas de administração, utilitários e segurança. Análise de desempenho e resolução de problemas, linguagens de script (Shell Script, Python), sistemas operacionais Linux/AIX/Red Hat.

QUALIFICAÇÕES E INFORMAÇÕES ADICIONAIS

- ➤ Linguagens Python, Node.JS, Vue.JS, Nest.JS, React.JS, Angular, Javascript, Typescript, Bootstrap, APIs REST, C/C++, HTML, CSS, MySQL, SQL, JAVA/Spring Boot.
- Cloud AWS.
- > Docker.
- Versionamento de código com Git.

- > Inglês intermediário.
- > Automação Web com Python Utilizando Selenium.
- > Disponibilidade para aprender novas linguagens de programação e ter novas experiências profissionais.
- > Experiência com Windows e Unix/Linux.
- > Facilidade de comunicação e de aprendizado.
- > Experiência com suporte técnico e atendimento ao cliente/usuário.